【裁判字號】    98,家聲,380
【裁判日期】    980525
【裁判案由】    終結遺產管理人職務
【裁判全文】
臺灣臺北地方法院民事裁定             98年度家聲字第380號
    聲  請  人  財政部國有財產局台灣北區辦事處 （被繼承
                人乙○○遺產管理人）
    法定代理人  甲○○
    被繼承人    乙○○
上列聲請人聲請終結遺產管理人職務事件，本院裁定如下：
    主  文
准予解任財政部國有財產局臺灣北區辦事處為被繼承人乙○○之
遺產管理人。
    理  由
一、按法院選任之遺產管理人於職務執行完畢後，應向法院陳報
    處理遺產之狀況並提出有關文件；親屬會議選定之遺產管理
    人，有其他重大事由者，法院得依利害關係人或檢察官之聲
    請，徵詢親屬會議會員及利害關係人或檢察官之意見後解任
    之，非訟事件法第155 條、第148 條第3 款定有明文。
二、本件聲請意旨略以：鈞院前以95年度財管字第61號民事裁定
    選任聲請人為被繼承人乙○○之遺產管理人，同時准對被繼
    承人之繼承人為承認繼承之公示催告，並以95年度家催字第
    339 號裁定准對被繼承人債權人及受遺贈人為公示催告，經
    於95年6 月30日、95年8 月17日刊報公告，各該期限於96年
    6 月29日、97年2 月16日屆滿，另因被繼承人於95年3 月31
    日死亡，其大陸地區繼承人聲明繼承之期限亦於98年3 月30
    日屆滿。而聲請人於就任乙○○遺產管理人後，接管現金新
    臺幣（下同）25,611元，公示催告期間，僅臺北市立浩然敬
    老院申報喪葬及聲請程序費用計13,774元，業經聲請人清償
    完竣。另鈞院家事法庭以98年4 月8 日北院隆家家98科繼
    435 字第0980002039號函告知迄今尚未受理被繼承人乙○○
    之大陸地區繼承人聲明表示繼承；及97年3 月17日北院隆家
    靜95年度家催字第339 號函告知無被繼承人乙○○之債權人
    及受遺贈人申報權利，是被繼承人之遺款於清償上述喪葬及
    聲請程序費用並扣除聲請人管理期間之墊付費用3,136 元後
    ，剩餘8,7 01元，業經聲請人於本案之公示催告期間屆滿後
    ，已依民法第1185條規定收歸國有在案，因被繼承人已無遺
    產可資管理，聲請人無續為其遺產管理人之必要，請鈞院准
    予聲請人之終結遺產管理人職務等語。
三、經查，聲請人之主張，業據提出95年度財管字第61號裁定影
    本、95年度家催字第339 號裁定影本、民眾日報影本2 份、
    臺北市立浩然敬老院收據、本院家事法庭98年4 月8 日北院
    隆家家98科繼435 字第0980002039號函、97年3 月17日北院
    隆家靜95年度家催字第339 號函、國庫繳款書影本等件為證
    堪信為真實。
四、查聲請人業將被繼承人乙○○之遺產處理完畢，已無繼續擔
    任遺產管理人之必要，其聲請終結遺產管理人職務，核無不
    合，應予准許。
中    華    民    國  98       年    5    月  25      日
                  家事法庭法  官  彭南元
以上正本係照原本作成。
如不服本裁定應於送達後10日內向本院提出抗告狀，並繳納抗告
費新臺幣1,000 元。
中    華    民    國  98       年    5    月  25      日
                          書記官  尹遜言


司法院資訊處製作；財團法人民間司法改革基金會備份。
